【裁判字號】    97,訴,2995
【裁判日期】    970827
【裁判案由】    毒品危害防制條例
【裁判全文】
臺灣板橋地方法院刑事判決              97年度訴字第2995號
公  訴  人  臺灣板橋地方法院檢察署檢察官
被      告  甲○○
上列被告因違反毒品危害防制條例案件，經檢察官提起公訴（九
十六年度毒偵字第九○二一號、九十七年度毒偵字第一○九六號
、第一七七○號、第三五六九號），被告於本院行準備程序中，
就被訴事實為有罪之陳述，經本院合議庭裁定由受命法官獨任進
行簡式審判程序審理，並判決如下：
    主  文
甲○○犯如附表所示之罪，各處如附表所示之刑。應執行有期徒
刑貳年，扣案如附表編號一、二、四所示之毒品均沒收銷燬之，
如附表編號三所示之物沒收。
    事  實
一、甲○○前因竊盜案件，經本院以九十二年度易字第二一七三
    號判決判處有期徒刑十月確定，甫於民國九十三年四月九日
    執行完畢（構成累犯）。另前因施用毒品案件，經本院以八
    十八年度毒聲字第五四九○號裁定送觀察、勒戒後，認有繼
    續施用毒品傾向，再經本院以八十八年度毒聲字第五九六三
    號裁定令入戒治處所施以強制戒治，嗣戒治成績合格，經本
    院以八十九年度毒聲字第九七六號裁定停止戒治出所付保護
    管束，於八十九年九月二十七日保護管束期滿視為執行完畢
    ，並經臺灣板橋地方法院檢察署檢察官以八十九年度戒毒偵
    字第七二三號為不起訴處分確定；再因施用毒品案件，經本
    院以九十五年度毒聲字第五二七號裁定送觀察、勒戒後，認
    有繼續施用毒品傾向，經本院以九十五年度毒聲字第一一七
    三號裁定令入戒治處所施以強制戒治，於九十六年六月十五
    日執行完畢釋放，並經臺灣板橋地方法院檢察署檢察官以九
    十六年度戒毒偵字第二九六號為不起訴處分確定。詎其不知
    悔改，明知海洛因經毒品危害防制條例列為第一級毒品，不
    得施用、持有，仍分別基於施用第一級毒品之犯意，於附表
    所示之時間、地點，先後施用第一級毒品海洛因四次，嗣分
    別於附表所示之時間、地點為警查獲，並分別扣得如附表所
    示之物。
二、案經臺北縣政府警察局新莊分局報告臺灣板橋地方法院檢察
    署檢察官偵查起訴。
    理  由
一、訊據被告甲○○對於上揭施用第一級毒品犯行坦承不諱，其
    四次為警查獲後採集尿液送驗結果，均呈海洛因代謝物嗎啡
    類陽性反應，有臺北縣政府警察局偵辦煙毒、麻醉藥品案被
    移送人姓名及代碼對照表三紙、偵辦毒品案被移送者姓名及
    代碼對照表一紙、臺灣檢驗科技股份有限公司九十六年十一
    月二十三日編號ＣＨ／二○○七／Ｂ○五一四號濫用藥物尿
    液檢驗報告、九十七年二月十九日編號ＣＨ／二○○八／一
    一一七七號濫用藥物檢驗報告、九十七年二月二十七日編號
    ＣＨ／二○○八／二○一九五號濫用藥物檢驗報告、九十七
    年四月三十日編號ＣＨ／二○○八／四○五一○號濫用藥物
    檢驗報告各一紙附卷可憑；另附表編號一、二、四扣案之物
    品經送鑑驗結果，重量詳如附表所示，均驗出第一級毒品海
    洛因成分，有臺灣檢驗科技股份有限公司九十六年十一月二
    十日編號ＣＨ／二○○七／Ｂ○四九二號濫用藥物檢驗報告
    、交通部民用航空局航空醫務中心九十七年二月十四日航藥
    鑑字第○九七○六三六號毒品鑑定書、九十七年四月十七日
    航藥鑑字第○九七二一○七號毒品鑑定書附卷可憑，並有附
    表所示之扣案物品可資佐證，被告之自白核與事實相符。又
    被告前因施用毒品案件，經本院以九十五年度毒聲字第五二
    七號裁定送觀察、勒戒後，認有繼續施用毒品傾向，經本院
    以九十五年度毒聲字第一一七三號裁定令入戒治處所施以強
    制戒治，於九十六年六月十五日執行完畢釋放，並經臺灣板
    橋地方法院檢察署檢察官以九十六年度戒毒偵字第二九六號
    為不起訴處分確定等情，有臺灣高等法院被告前案紀錄表在
    卷可佐，從而，被告於強制戒治執行完畢釋放後五年以內再
    犯本件施用毒品犯行，堪予認定。綜上，本件事證明確，應
    依法論科。
二、按海洛因經毒品危害防制條例列為第一級毒品，不得施用、
    持有，核被告甲○○所為，均係犯毒品危害防制條例第十條
    第一項施用第一級毒品罪。其施用毒品前、後持有毒品之低
    度行為，應為施用之高度行為所吸收，均不另論罪。其所為
    四次施用毒品犯行，犯意各別，行為不同，應予分論併罰。
    被告曾有事實欄所載之犯罪暨執行情形，有臺灣高等法院被
    告前案紀錄表在卷可按，其於受徒刑之執行完畢後五年以內
    ，故意再犯本件有期徒刑以上之各罪，均為累犯，應依刑法
    第四十七條第一項之規定，加重其刑。爰審酌被告前已因施
    用毒品，多次經法院裁定送觀察、勒戒及強制戒治，猶應知
    所惕勵，對於施用毒品之違法性及可罰性，應有明確而強烈
    之認識，竟復行施用第一級毒品海洛因，戕害自己身心健康
    ，兼衡其智識程度、犯罪動機、目的、犯後自承犯行等一切
    情狀，分別量處如主文所示之刑，並合併定其應執行之刑，
    以資懲儆。扣案如附表編號一、二、四所示之物，均為查獲
    之第一級毒品，依毒品危害防制條例第十八條第一項前段沒
    收銷燬之（包裝上開毒品之包裝袋，其與毒品於物理外觀上
    附合而難予析離，且如強予析離至完全無殘渣留存，將耗費
    相當之時間、人力與經費，於經濟上顯無實益，是依社會一
    般通念，堪認該包裝袋已與查獲之毒品結合成為一體而無從
    強加析離，是上開毒品既屬毒品危害防制條例十八條第一項
    前段所規定之違禁物，其外包裝袋自亦應併予沒收銷燬之，
    附此敘明）；附表編號三所示之物，為被告所有供其施用毒
    品所用之物，業據其自承在卷，依刑法第三十八條第一項第
    二款宣告沒收。
據上論斷，應依刑事訴訟法第二百七十三條之一第一項、第二百
九十九條第一項前段，毒品危害防制條例第十條第一項、第十八
條第一項前段、第二十三條第二項，刑法第十一條前段、第四十
七條第一項、第五十一條第五款、第三十八條第一項第二款，判
決如主文。
本案經檢察官顏妃琇到庭執行職務。
中    華    民    國    97    年    8     月    27    日
                  刑事第八庭   法  官   絲鈺雲
上列正本證明與原本無異。
如不服本判決，應於判決送達後十日內敘明上訴理由，向本院提
出上訴狀（應附繕本），上訴於臺灣高等法院。
                               書記官   周玉茹
中    華    民    國    97    年    8     月    27    日
附錄本案論罪科刑法條全文：
毒品危害防制條例第十條
施用第一級毒品者，處六月以上五年以下有期徒刑。
施用第二級毒品者，處三年以下有期徒刑。
附表：
┌──┬────┬────┬────┬────┬────┬────────┐
│編號│施用時間│施用地點│查獲時間│查獲地點│扣案物品│    判決主文    │
├──┼────┼────┼────┼────┼────┼────────┤
│ 一 │96年11月│臺北縣新│96年11月│臺北縣新│海洛因1 │甲○○施用第一級│
│    │6日凌晨3│莊市幸福│6日14時 │莊市幸福│小包（淨│毒品，累犯，處有│
│    │時許    │路528巷 │30分許  │路528巷4│重0.1公 │期徒刑柒月，扣案│
│    │        │2 之1 號│        │弄口    │克，驗餘│之第一級毒品海洛│
│    │        │2 樓    │        │        │淨重    │因壹包（驗餘淨重│
│    │        │        │        │        │0.075公 │零點零柒伍公克）│
│    │        │        │        │        │克）    │沒收銷燬之。    │
├──┼────┼────┼────┼────┼────┼────────┤
│ 二 │97年1月2│同上    │97年1月2│臺北縣新│海洛因1 │甲○○施用第一級│
│    │5日上午 │        │5日14時5│莊市中華│小包（淨│毒品，累犯，處有│
│    │某時許  │        │0分許   │路2段與 │重0.008 │期徒刑柒月，扣案│
│    │        │        │        │中原路停│公克，驗│之第一級毒品海洛│
│    │        │        │        │車場內  │餘淨重  │因壹包（驗餘淨重│
│    │        │        │        │        │0.0075公│零點零零柒伍公克│
│    │        │        │        │        │克）    │）沒收銷燬之。  │
├──┼────┼────┼────┼────┼────┼────────┤
│ 三 │97年1月3│同上    │97年1月3│臺北縣新│已使用之│甲○○施用第一級│
│    │1日上午 │        │1日20時2│莊巿幸福│注射針筒│毒品，累犯，處有│
│    │某時許  │        │5分許   │路528巷2│1支     │期徒刑柒月，扣案│
│    │        │        │        │號2樓   │        │之已使用之注射針│
│    │        │        │        │        │        │筒壹支沒收。    │
├──┼────┼────┼────┼────┼────┼────────┤
│ 四 │97年4月6│同上    │97年4月7│臺北縣新│海洛因1 │甲○○施用第一級│
│    │日18時許│        │日20時0 │莊巿幸福│小包（淨│毒品，累犯，處有│
│    │        │        │分許    │路528巷2│重0.0810│期徒刑柒月，扣案│
│    │        │        │        │號前    │公克，驗│之第一級毒品海洛│
│    │        │        │        │        │餘淨重  │因壹包（驗餘淨重│
│    │        │        │        │        │0.0790公│零點零柒玖零公克│
│    │        │        │        │        │克）    │）沒收銷燬之。  │
└──┴────┴────┴────┴────┴────┴────────┘


司法院資訊處製作；財團法人民間司法改革基金會備份。
